【裁判字號】    92,訴,196
【裁判日期】    920529
【裁判案由】    毒品危害防制條例
【裁判全文】
臺灣高雄地方法院刑事判決                          九十二年度訴字第一九六號
    公  訴  人  臺灣高雄地方法院檢察署檢察官
    被      告  甲○○
右列被告因違反毒品危害防治條例案件，經檢察官提起公訴（九十二年度毒偵字第八
九號）暨移
：
    主  文
甲○○連續施用第一級毒品，處有期徒刑壹年。扣案針筒壹支沒收。
    事  實
一、甲○○前因施用毒品案件，經依本院以八十九年度毒聲字第五三三號裁定送觀察
    、勒戒後，由衛生醫療網支援醫師評定結果為「無繼續施用毒品傾向」，復經臺
    灣高雄地方法院檢察署檢察官本院八十九年度毒聲字第一九五號為不起訴處分確
    定在案。復因施用第一級毒品案件，另經本院以九十年度毒聲字第七三六○號裁
    定送觀察、勒戒後，由衛生醫療網支援醫師評定結果為「有繼續施用毒品傾向」
    ，復依本院九十年度毒聲字第八二六五號裁定令入戒治處所施以強制戒治一年，
    並經臺灣高雄地方法院檢察署檢察官提起公訴，本院於九十一年五月十七日以九
    十一年度訴字第五六二號判決判處有期徒刑七月在案。詎仍不知悔改，復於停止
    戒治期間，基於施用毒品之概括之犯意，自九十一年十二月一日晚間七時許起至
    九十二年三月底某日止，連續在高雄縣路竹鄉朋友住處，以將海洛因摻水以針筒
    注射血管之方式，連續施用第一級毒品海洛因多次。嗣於九十一年十二月二日經
    臺灣高雄地方法院檢察署觀護人採集其尿液送驗，及於同年月十一日下午三時二
    十分許、同年月二十晚間十時三十分許，分別在高雄縣岡山鎮○○路前鋒加油站
    後面及高雄縣路竹鄉○○村○○路五八七號巷口為警查獲，並扣得其所有之注射
    針筒一支。。
二、案經臺灣高雄地方法院檢察署檢察官自動檢舉偵查起訴暨移送併案審理。
    理  由
一、訊據被告甲○○對於右揭時、地施用第一級毒品海洛因之犯行均坦承不諱，且被
    告為臺灣高雄地方法院檢察署觀護人採取其尿液送請檢驗結果，均呈嗎啡陽性反
    應，此有臺灣科技檢驗股份有限公司濫用藥物尿液檢驗報告暨臺灣高雄地方法院
    檢察署受保護管管束人尿液檢體監管紀錄表各一紙在卷可憑，又被告於上開時地
    為警查獲時所集之尿液經送高雄縣政府衛生局檢驗結果，均呈嗎啡陽性反應，此
    有高雄縣政府衛生局九十一年十二月三十一日九一煙檢字第二一五號、九十二年
    一月二日九二煙檢字第○○四號煙毒尿液檢驗成績書及高雄縣岡山分局前鋒派出
    所毒品案件嫌疑犯尿液採證檢驗對照表、高雄縣警察局湖內分局煙毒麻藥案件嫌
    疑犯代號與真實姓名對照表各一紙在卷可憑。被告自白核與事實相符，應堪採信
    。又被告因施用毒品案件，經依本院以八十九年度毒聲字第五三三號裁定送觀察
    、勒戒後，由衛生醫療網支援醫師評定結果為「無繼續施用毒品傾向」，復經臺
    灣高雄地方法院檢察署檢察官八十九年度毒聲字第一九五號為不起訴處分確定在
    案。復因施用第一級毒品案件，另經本院以九十年度毒聲字第七三六○號裁定送
    觀察、勒戒後，由衛生醫療網支援醫師評定結果為「有繼續施用毒品傾向」，復
    依本院九十年度毒聲字第八二六五號裁定令入戒治處所施以強制戒治一年，並經
    臺灣高雄地方法院檢察署檢察官提起公訴，本院於九十一年五月十七日以九十一
    年度訴字第五六二號判決判處有期徒刑七月確定等情，有臺灣高雄地方法院檢察
    署刑案資料查註紀錄表及臺灣高等法院被告全國前案紀錄表各一份在卷足憑；被
    告三犯毒品危害防制條例第十條第一項之施用第一級毒品海洛因犯行，洵堪認定
    。
二、核被告所為，係違反毒品危害防制條例第十條第一項之施用第一級毒品罪。其持
    有第一級毒品後進而施用，持有之低度行為為施用毒品之高度行為所吸收，不另
    論罪。被告先後多次施用第一級毒品海洛因之行為，時間緊接、方法相同，係觸
    犯構成要件相同之罪名，顯係基於概括犯意為之，為連續犯，應依刑法第五十六
    條之規定，以一罪論，並加重其刑。又檢察官雖未就被告於九十一年十二月一日
    晚間七時許以外之時間施用第一級毒品海洛因之犯行提起公訴，然該部分因與本
    件起訴部分，有連續犯之裁判上一罪關係，為起訴效力所及，本院自應併予審理
    ，附此敘明。爰審酌被告一再施用第一級毒品海洛因，顯見其不知警惕，意志不
    堅，惟姑念其犯罪後坦承犯行，及施用毒品亦為自我戕害行為，並未危害他人等
    一切情狀，量處如主文所示之刑。至扣案針筒一支係被告所有供犯罪所用之物，
    業經被告陳明在卷，雖該針筒未經承辦員警移送法院，且因該員警去向不明而無
    法陳明去處，有高雄縣政府警察局岡山分局九十二年三月十八日剛警刑字第○九
    二○○○二三五二號函在卷可參，然亦無證據證明該針筒業已滅失，爰依刑法第
    三十八條第一項第二款規定，併予宣告沒收。
據上論斷，應依刑事訴訟法第二百九十九條第一項前段，毒品危害防制條例第十條第
條第一項，刑法第十一條、第五十六條、第三十八條第一項第二款，判決如主文。本
案經檢察官莊榮松到庭執行職務。
中      華      民      國    九十二    年      五      月    二十九    日
                                  臺灣高雄地方法院刑事第三庭
                                      法  官    廖純卿
右正本證明與原本無異。
如不服本判決，應於判決送達後十日內，向本院提出上訴狀。
                                      書記官    劉企萍
中      華      民      國    九十二    年      六      月      三      日
附錄本案論罪科刑法條：
毒品危害防制條例第十條
施用第一級毒品者，處六月以上五年以下有期徒刑。
施用第二級毒品者，處三年以下有期徒刑。


司法院資訊處製作；財團法人民間司法改革基金會備份。
